

PROFILE

Web & Mobile Developer dengan pengalaman 10 tahun dalam pengembangan berbagai sistem bisnis dan aplikasi digital. Menguasai Laravel, React JS, Next.js, Express JS, Spring Boot, dan React Native. Pernah membangun sistem informasi, platform meeting online, aplikasi marketplace, media sosial, HRIS, sistem monitoring server, kontrol genset KAI, POS, dan berbagai aplikasi lainnya. Siap memberikan solusi yang scalable, efisien, dan mudah dikembangkan.

CONTACT

Whatsapp: 0812-8978-4331

.....

https://meprasetyo.github.io/

EMAIL:

me.serj.adam@gamil.com

MOHAMAD EKO PRASETYO. S,KOM

EDUCATION

STIKOM Yos Sudarso Purwokerto

2013 - 2017 IPK: 3,64

WORK EXPERIENCE

PT. Prospektif Multi Karya (Admin & Storeman) 2011 – 2012

CV.Java Multi Mandiri (Frontend Programmer)

Desember 2017 – Desember 2018

PT.Property Sanjaya Gemilang (Programmer & IT Support)

Januari 2019 – Juli 2019

PT.Devond Teknologi (Fullstack Programmer)

Agustus 2019 – Oktober 2021

PT.Graha Informatika Nusantara (Senior Product Development Officer)

Oktober 2021 – Sekarang

SKILLS

Web Programming

Bahasa: Javascript, PHP, C#, C++, Java, Typescript **Frontend:** ReactJS, Next.js, Bootstrap, Tailwind **Backend:** Laravel, Node.js (Express), Spring Boot, CI

Mobile: React Native

DB: MySQL, PostgreSQL, SQL Server **Tools:** Git, Figma, Docker, Linux

Other Skills

Newtwoking, Picture & Video Design, SEO.